臺灣高雄地方法院刑事判決　　　　　　　95年度易字第2270號
公　訴　人　臺灣高雄地方法院檢察署檢察官
被　　　告　乙○○
上列被告因竊盜案件，經檢察官提起公訴（95年度偵字第27745
、27762號），本院改依簡式審判程序判決如下：
    主  文
乙○○犯如附表所示之罪，均累犯，各處如附表所示之刑，扣案
如附表編號二、三所示之鑰匙壹把，沒收。應執行有期徒刑壹年
捌月，扣案如附表編號二、三所示之鑰匙壹把，沒收。
    事  實
一、乙○○前於民國91年間，因毒品案件，經南部軍事法院以91
    年度和審字第569 號判決判處有期徒刑3 月確定，甫於91年
    12月15日執行完畢，詎猶不知悔改，基於意圖為自己不法所
    有之竊盜犯意，分別於如附表編號1 至4 號所示之時間、地
    點，依附表所載之行竊方式，竊取如附表竊得財物欄所示三
    元殿、張振財、庚○○、港埔國小所有之財物，於95年10月
    20日14時許，因騎乘竊得之上開車牌號碼ZHH-461 號贓車，
    為警在高雄縣林園鄉○○路○段230 之7 號前查獲，並當場
    扣得上開贓車1 部、水溝蓋9 塊（均業已發還），及乙○○
    所有且供上開竊取行為所用之鑰匙1 把。嗣經臺灣高雄地方
    法院檢察署檢察官訊問後命限制住居離去後，另再基於意圖
    為自己不法所有之竊盜犯意，分別於如附表編號5 、6 號所
    示之時間、地點，依附表所載之行竊方式，竊取如附表竊得
    財物欄所示丙○○、港埔國小所有之財物，於95年10月21日
    1 時13分許，竊取財物得逞後，在高雄市○○區○○街78號
    前復為警所查獲，並扣得其所竊得之車牌號碼KTQ-663 號贓
    車1 部、水溝蓋5 塊（均業已發還）。
二、案經如附表所示之人訴由高雄縣政府警察局林園分局、高雄
    市政府警察局小港分局報告臺灣高雄地方法院檢察署檢察官
    偵查起訴。
    理  由
一、本件被告乙○○所犯為死刑、無期徒刑、最輕本刑為3 年以
    上有期徒刑以外之罪，其於準備程序進行中，就被訴事實為
    有罪之陳述，經受命法官告知簡式審判程序之旨，並聽取被
    告及檢察官之意見後，本院合議庭裁定由受命法官獨任進行
    簡式審判程序，合先敘明。
二、前揭犯罪事實，業據被告乙○○於本院審理時供承不諱，核
    與告訴人代理己○○、丁○○、甲○○、告訴人庚○○、丙○○於警詢時指訴之情節相符，且有高雄縣政府警察局林園
    分局及高雄市政府小港分局扣押筆錄、扣押物品目錄表，及
    蒐證照片13張、贓物認領保管單4 紙、高雄縣政府警察局車
    輛協尋受理報案單1 紙、車輛竊盜、車牌失竊資料個別查詢
    報表--查詢車輛認可資料2 紙等附卷可按，並有鑰匙1 把扣
    案可資佐證，是被告上開自白核與事實相符，應堪信實，本
    件事證明確，被告之犯行洵堪認定，應予依法論科。
三、論罪科刑及沒收：
  (一)按刑法第321 條第1 項第3 款之攜帶兇器竊盜罪，係以行為
    人攜帶兇器竊盜為其加重條件，此所謂兇器，其種類並無限
    制，凡客觀上足對人之生命、身體、安全構成威脅，具有危
    險性之兇器均屬之，且祇須行竊時攜帶此種具有危險性之兇
    器為已足，並不以攜帶之初有行兇之意圖為必要，此有最高
    法院著有79年度台上字第5253號判例可資參照。查本件被告
    為如附表編號1 所示竊盜犯行時，所用之鐵鎚、螺絲起子係
    被告用以撬起銅條所用之物，堪認均屬金屬材質、質地堅硬
    ，客觀上顯足以危害人之身體、生命安全，依上開判例意旨
    說明，該物具客觀危險性，而屬兇器無訛。故核被告乙○○
    所為，分別係犯如附表「所犯法條」欄所示之罪。被告所犯
    如附表所示之6 罪間，犯意各別，行為互殊，應予分論併罰
    （現行刑法業已刪除連續犯之規定，本院衡酌被告所為如附
    表所示之竊盜犯行，前後相隔達十餘日，並非密接，且所侵
    犯者大抵皆係不同人之財產法益，是彼此間當無何等接續犯
    或其他裁判上一罪、實質上一罪之關係，自應分論併罰。最
    高法院95年5 月23日第8 次刑事庭會議第五之（四）項後段
    結論參照）。末按累犯之規定，於前所犯罪在外國法院受裁
    判者，不適用之，刑法第49條定有明文，是受軍法裁判者自
    有累犯之適用（此觀諸刑法第49條之修正理由即明），查被
    告曾有如犯罪事實欄所載之前科紀錄，甫於91年12月15日執
    行完畢等情，有臺灣高等法院被告前案紀錄表1 份在卷足佐
    ，其於有期徒刑執行完畢後，五年內故意再犯如附表「所犯
    法條」欄所示有期徒刑以上之各罪，均為累犯，皆應依刑法
    第47條第1 項規定加重其刑。
  (二)本院審酌被告為年輕力壯之成年男子，本應有大好前程，卻
    不思以正途獲取財物，於短短十餘日內，接連犯下6 起竊案
    ，甚而攜帶兇器竊取他人所有之財物，對於被害人免於恐懼
    之安寧保障及社會治安之維護均屬危害甚鉅，惡行非輕，惟
    念及其所竊得之財物價值非鉅，且為警逮捕後，多已返還被
    害人，此有前開贓物認領保管單4 紙附卷可考，又犯罪後已
    坦承犯行、態度良好等一切情狀，分別量處如主文所示之刑
    ，並定其應執行之刑，以資懲儆。
  (三)另扣案之鑰匙1 把為被告所有，且為供被告竊取被害人張振
    財、庚○○所有機車之工具，業據其於本院審理中供承在卷
    ，爰依刑法第38條第1 項第2 款之規定宣告沒收。至被告持
    以竊取三元殿所有之銅條所使用之鐵鎚、螺絲起子均未扣案
    ，雖均為被告所有，且供本案犯罪所用之物，亦據被告供承
    無訛，惟既未扣案，復無證據證明尚仍存在，為免日後執行
    困難，爰不併為沒收之諭知，附此敘明。
據上論斷，應依刑事訴訟法第273 條之1 第1 項、第299 條第1
項前段，刑法第第320 條第1 項、321 條第1 項第3 款、第47條
第1 項、第51條第5 款、第38條第1 項第2 款，刑法施行法第1
條之1 ，判決如主文。
本案經檢察官戊○○到庭執行職務。
中　　華　　民　　國　　96　　年　　 1　　月　　22　　日
                  刑事第十庭  法  官  鄭凱文
以上正本證明與原本無異。
如不服本判決，應於收受送達後10日內向本院提出上訴書狀。
中　　華　　民　　國　　95　　年　　 1　　月　　23　　日
                              書記官  林慧芬
附錄本案論罪科刑法條全文
刑法第320條第1項（普通竊盜罪）
意圖為自己或第三人不法之所有，而竊取他人之動產者，為竊盜
罪，處 5 年以下有期徒刑、拘役或 5 百元以下罰金。
刑法第321條第1項（加重竊盜罪）
犯竊盜罪而有左列情形之一者，處 6 月以上、 5 年以下有期徒
刑：
一  於夜間侵入住宅或有人居住之建築物、船艦或隱匿其內而犯
    之者。
二  毀越門扇、牆垣或其他安全設備而犯之者。
三  攜帶兇器而犯之者。
四  結夥三人以上而犯之者。
五  乘火災、水災或其他災害之際而犯之者。
六  在車站或埠頭而犯之者。
附表
┌─┬────┬──────┬───┬─────┬──────┬──────────────┐
│  │        │            │      │          │            │   主        文             │
│編│ 時間   │  地　　點　│被害人│竊得財物  │ 行竊方式   ├────┬────┬────┤
│號│        │            │或告訴│          ├──────┤ 罪  名 │ 宣告刑 │宣告沒收│
│  │        │            │人    │          │ 所犯法條　 │        │        │之物    │
│  │        │            │      │          │ 　　       │        │        │（法條）│
├─┼────┼──────┼───┼─────┼──────┼────┼────┼────┤
│1 │95年10月│高雄縣林園鄉│告訴人│銅條19條（│持客觀上可供│攜帶兇器│有期徒刑│無      │
│  │8 日1 時│三官路12號三│三元殿│價值約3 萬│兇器使用之鐵│竊盜    │7月     │        │
│  │50 分   │元殿前方樓梯│（告訴│元）- 變賣│鎚、螺絲起子│        │        │        │
│  │        │處          │代理人│所得贓款經│各1 把撬起銅│        │        │        │
│  │        │            │己○○│被告花用完│條（毀損部分│        │        │        │
│  │        │            │）    │畢        │未據告訴）  │        │        │        │
│  │        │            │　    │          ├──────┤        │        │        │
│  │        │            │　    │          │刑法第321 條│        │        │        │
│  │        │            │　    │          │第1 項第3 款│        │        │        │
│  │        │            │      │          │之加重竊盜罪│        │        │        │
├─┼────┼──────┼───┼─────┼──────┼────┼────┼────┤
│2 │95年10月│高雄市小港區│被害人│車牌號碼  │自備鑰匙    │竊盜    │有期徒刑│鑰匙1把 │
│  │10日7 時│中安路434 號│張振財│XNP-409 號│            │        │3月     │（刑法第│
│  │許      │前騎樓      │      │重型機車1 │            │        │        │38 條 第│
│  │        │            │      │部（已發還│            │        │        │1 項第2 │
│  │        │            │      │）        ├──────┤        │        │款）    │
│  │        │            │      │          │刑法第320 條│        │        │        │
│  │        │            │      │          │第1 項之普通│        │        │        │
│  │        │            │      │          │竊盜罪      │        │        │        │
├─┼────┼──────┼───┼─────┼──────┼────┼────┼────┤
│3 │95年10月│高雄市小港區│告訴人│車牌號碼  │自備鑰匙    │竊盜    │有期徒刑│鑰匙1把 │
│  │13日18時│康莊路48巷  │庚○○│ZHH-461 號│            │        │3月     │（刑法第│
│  │許      │15號        │      │輕型機車1 │            │        │        │38 條 第│
│  │        │　          │      │部（已發還│            │        │        │1 項第2 │
│  │        │            │      │）        ├──────┤        │        │款）    │
│  │        │            │      │          │刑法第320 條│        │        │        │
│  │        │            │      │          │第1 項之普通│        │        │        │
│  │        │            │      │          │竊盜罪      │        │        │        │
├─┼────┼──────┼───┼─────┼──────┼────┼────┼────┤
│4 │95年10月│高雄縣林園鄉│告訴人│水溝蓋9 塊│徒手        │竊盜    │有期徒刑│無      │
│  │20日7 時│校前路1 號港│港埔國│（價值約9 │            │        │3月     │        │
│  │20分許  │埔國小北側教│小（告│千元，已發│            │        │        │        │
│  │        │室後方水溝處│訴代理│還）      │            │        │        │        │
│  │        │　          │人陳宗│　        │            │        │        │        │
│  │        │            │佐）  │          │            │        │        │        │
│  │        │            │      │          ├──────┤        │        │        │
│  │        │            │      │          │刑法第320 條│        │        │        │
│  │        │            │      │          │第1 項之普通│        │        │        │
│  │        │            │      │          │竊盜罪      │        │        │        │
├─┼────┼──────┼───┼─────┼──────┼────┼────┼────┤
│5 │95年10月│高雄市中正四│告訴人│車牌號碼  │徒手將機車面│竊盜    │有期徒刑│無      │
│　│20日23時│路213 號前紅│丙○○│KTQ-663 號│板拔起，再將│        │3月     │        │
│  │30分許  │磚道上      │      │重型機車1 │電線拉起、接│        │        │        │
│  │        │            │      │部（已發還│觸啟動（毀損│        │        │        │
│  │        │            │      │）        │部分未據告訴│        │        │        │
│  │        │            │      │          │）          │        │        │        │
│  │        │            │      │          ├──────┤        │        │        │
│  │        │            │      │          │刑法第320 條│        │        │        │
│  │        │            │      │          │第1 項之普通│        │        │        │
│  │        │            │      │          │竊盜罪      │        │        │        │
├─┼────┼──────┼───┼─────┼──────┼────┼────┼────┤
│6 │95年10月│高雄縣林園鄉│告訴人│水溝蓋5 塊│徒手        │竊盜    │有期徒刑│無      │
│  │21日0 時│校前路1 號港│港埔國│（價值約5 │            │        │3月     │        │
│  │10分許  │埔國小      │小（告│千元，已發│            │        │        │        │
│  │        │            │訴代理│還）      │            │        │        │        │
│  │        │            │人沈德│          │            │        │        │        │
│  │        │            │如）  │          ├──────┤        │        │        │
│  │        │            │      │          │刑法第320 條│        │        │        │
│  │        │            │      │          │第1 項之普通│        │        │        │
│  │        │            │      │          │竊盜罪      │        │        │        │
└─┴────┴──────┴───┴─────┴──────┴────┴────┴────┘
